# 资产减值测试

提问人：五老峰 时间：2011-12-18 22:57:59
我也常想这个问题？ 对于IPO审计是不是资产类科目都要做减值测试底稿呢？ 还是只选择对一些科目做呢？ 还是只对有减值迹象的科目做减值测试，如果审计中没有发现减值测试就可以全部不用做呢？ 问了一些人，回答都不一样，不知陈老师能否帮助一下呢？

回答人：chenyiwei
按照准则规定来。准则明确规定必须定期进行减值测试的，无论有无减值迹象均定期进行减值测试；其他情况只有在有减值迹象时才进行减值测试。

提问人：五老峰 时间：2011-12-20 15:57:11
查了一下，其他具体准则中明确规定了减值必作的还有以下内容： 1 、 资产负债表日，存货应当按照成本与可变现净值孰低计量。
存货成本高于其可变现净值的，应当计提存货跌价准备，计入当期损益。可变现净值，是指在日常活动中，存货的估计售价减去至完工时估计将要发生的成本、估计的销售费用以及相关税费后的金额。 资产负债表日，企业应当确定存货的可变现净值。以前减记存货价值的影响因素已经消失的，减记的金额应当予以恢复，并在原已计提的存货跌价准备金额内转回，转回的金额计入当期损益。
2 、企业至少应当于每年年度终了对消耗性生物资产和生产性生物资产进行检查，有确凿证据表明由于遭受自然灾害、病虫害、动物疫病侵袭或市场需求变化等原因，使消耗性生物资产的可变现净值或生产性生物资产的可收回金额低于其账面价值的，应当按照可变现净值或可收回金额低于账面价值的差额，计提生物资产跌价准备或减值准备，并计入当期损益。 3 、企业应当在资产负债表日对以公允价值计量且其变动计入当期损益的金融资产以外的金融资产的账面价值进行检查，有客观证据表明该金融资产发生减值的，应当计提减值准备。 以摊余成本计量的金融资产发生减值时，应当将该金融资产的账面价值减记至预计未来现金流量（不包括尚未发生的未来信用损失）现值，减记的金额确认为资产减值损失，计入当期损益。
陈老师：是不是存货项目也是每年都要做减值测试呢？还是有减值迹象还需做减值测试呢？

回答人：chenyiwei
存货也应只有在出现减值迹象（预计可变现净值小于成本）时才进行减值测试。 另外，无论有无减值迹象必须定期进行减值测试的还有尚未达到预定可使用状态的无形资产。